---
title: "Municípios de Pernambuco"
output:
    flexdashboard::flex_dashboard:
    orientation: rows
    theme: lumen
runtime: shiny
---

```{r setup, include=FALSE}
knitr::opts_chunk$set(echo = TRUE)
pacman::p_load(caret, corrplot, dplyr, DT, flexdashboard, funModeling, lubridate, plotly, shiny, zoo)
pacman::p_load(caret, dplyr, forcats, funModeling,cluster, factoextra, ggplot2, plotly)# carregar pacotes

#base <- read.csv2('C:/Users/pedro/OneDrive/Área de Trabalho/Pós/teste/atividade_final.csv')
base <- read.csv2('https://raw.githubusercontent.com/pedroigoor/Bases/main/atividade_final.csv')
baseM <- read.csv2('https://raw.githubusercontent.com/pedroigoor/Bases/main/atividade_final_metadados.csv')

base_cluster <- base[ , (1:5)]
fviz_nbclust(base_cluster, kmeans, method = "wss")


# Agrupamento com kmeans
cls <- kmeans(base_cluster, centers = 4) # aprendizagem ns
base_cluster$cluster <- as.factor(cls$cluster) # passamos os clusters para a base original
```

Painel de Indicadores {data-icon="fa-chart-line" data-orientation=rows}
===================================== 

Controles {.sidebar}
-------------------------------------

```{r controle1, echo=FALSE, warning=FALSE, message=FALSE}
#radioButtons(inputId = 'radioA1', 'Selecione a RD', c('PERNAMBUCO', unique(levels(mun_pe$rd))), inline = F)
#checkboxGroupInput(inputId = 'radioA2', 'Selecione os Indicadores', names(mun_pe)[-c(1:3,7:9,15)], selected = c('pib', 'pop', 'vab', 'icms', 'ipi', 'ipva', 'salario_medio', #'pop_ocu_per'))


checkboxGroupInput(inputId = 'radioA3', 'Selecione os Indicadores', names(base)[-c(6)], selected = c('STG', 'SCG', 'STR', 'LPR', 'PEG'))



```

Row
-------------------------------------

### Distribuição dos indicadores

```{r hist, echo=FALSE, warning=FALSE, message=FALSE}
renderPlot({
  
    m <- base  %>% select(input$radioA3) ## dinâmica
    
    plot_num(m)
  
  
#  if(input$radioA1 == "PERNAMBUCO") {
# 
#    m <- mun_pe %>% select(input$radioA2)
#    
#    plot_num(m)
#    
#    }
  
#  else {
    
#    m <- mun_pe %>% filter(rd == input$radioA1) %>% select(input$radioA2) ## dinâmica
    
#    plot_num(m)
    
    
   
#  }
  
})
```

### Relacionamento entre os indicadores

```{r cor, echo=FALSE, warning=FALSE, message=FALSE}
renderPlot({
  
    m <- base %>% select(input$radioA3) ## dinâmica
    
    corrplot(cor(m))
    
  
#  if(input$radioA1 == "PERNAMBUCO") {
  
#    m <- mun_pe %>% select(input$radioA2)
#    
#    corrplot(cor(m))
#    
#    }
#  
#  else {
    
#    m <- mun_pe %>% filter(rd == input$radioA1) %>% select(input$radioA2) ## dinâmica
    
#    corrplot(cor(m))
    
#  }
  
})
```

Agrupamento {data-icon="fa-object-group" data-orientation=rows}
===================================== 

Inputs {.sidebar}
-----------------------------------------------------------------------

```{r controle2, echo=FALSE, warning=FALSE, message=FALSE}
#radioButtons(inputId = 'radioB1', 'Selecione a RD', c('PERNAMBUCO', unique(levels(mun_pe$rd))), inline = F)

radioButtons(inputId = 'radioB2', 'Escolha o Total de Grupos', 1:6, inline = T)

radioButtons(inputId = 'radioX1', 'Selecione os Indicadores',  names(base)[-c(6)], inline = F)
radioButtons(inputId = 'radioY1', 'Selecione os Indicadores', names(base)[-c(6)], inline = F)

names(base)[-c(6)]
```

Row
-------------------------------------

### Agrupamento 

```{r cluster, echo=FALSE, warning=FALSE, message=FALSE}
renderPlotly({
  
    m <- base[ , (1:5)] ## dinâmica
    
    cls <- kmeans(x = m [, c(1:5)], centers = input$radioB2) ## dinâmica
    
    m$cluster <- as.factor(cls$cluster)
  
    x_axis <- input$radioX1
    y_axis <- input$radioY1
    
 ggplot(m, aes_string(x = x_axis, y = y_axis, color = 'cluster')) +
  geom_point(size = 4,
             stroke = 3) +
  theme_light()
    
  
#  if(input$radioB1 == "PERNAMBUCO") {
  
#    cls <- kmeans(x = mun_pe [, c(4:6, 10:14)], centers = 12)
    
#    mun_pe$cluster <- as.factor(cls$cluster)
    
#    x_axis <- input$radioX1
#    y_axis <- input$radioY1
    
#  ggplot(mun_pe, aes_string(x = x_axis, y = y_axis, color = "cluster")) +
#  geom_point(size = 4,
#             stroke = 3) +
#  theme_light()
  
#    }
  
#  else {
    
#    m <- mun_pe %>% filter(rd == input$radioB1) ## dinâmica
    
#    cls <- kmeans(x = m [, c(4:6, 10:14)], centers = input$radioB2) ## dinâmica
    
#    m$cluster <- as.factor(cls$cluster)
    
#    x_axis <- input$radioX1
#    y_axis <- input$radioY1
    
# ggplot(m, aes_string(x = x_axis, y = y_axis, color = 'cluster')) +
#  geom_point(size = 4,
#             stroke = 3) +
#  theme_light()
    
#  }
  
})
```

Predição {data-icon="fa-diagnoses" data-orientation=rows}
=====================================

Controles {.sidebar}
-------------------------------------

```{r controle3, echo=FALSE, warning=FALSE, message=FALSE}
#radioButtons(inputId = 'testex1', 'Selecione os Indicadores',  names(base)[-c(6)], inline = F)
#radioButtons(inputId = 'labelX2', 'Selecione os Indicadores', names(base)[-c(6)], inline = F)



numericInput('numC1', 'PEG', min(base$PEG), step = 100000)
numericInput('numC2', 'LPR', min(base$LPR), step = 0.1)
```

What-if?

O que acontece com nivel de conhecimento se o PEG ou LPR  forem modificados?

Row
-------------------------------------

### Impacto dos Indicadores

```{r pred1, echo=FALSE, warning=FALSE, message=FALSE}
train.control <- trainControl(method = "cv", number = 10)
mun_LM <- train(UNS ~ PEG + LPR, data = base, method = "lm", trControl = train.control)
summary(mun_LM)
```

### Predição do Nivel do conhecimento

```{r pred2, echo=FALSE, warning=FALSE, message=FALSE}
renderPrint({
predict(mun_LM, data.frame(PEG = as.numeric(input$numC1), LPR = input$numC2))
  
})
```

Metadados {data-icon="fa-info" data-orientation=rows}
=====================================

Row
-------------------------------------

### Qualidade dos dados

```{r quali, echo=FALSE, warning=FALSE, message=FALSE}
knitr::kable(status(base))
```

Veja abaixo a tabela com as informações detalhadas dos indicadores <br> `r knitr::kable(baseM) # inline` 