---
  title: "Facebook_flexdashboard"
  output:
      
   flexdashboard::flex_dashboard:
    storyboard: true
    social: menu
    source: embed
 
---

```{r setup, include=FALSE}
# carregar as bibliotecas

pacman::p_load(conclust, corrplot, cluster, dplyr, factoextra, flexdashboard, funModeling, ggplot2, ggrepel, htmltools, leaflet, leaflet.extras, leaflet.minicharts, plotly, scclust)
pacman::p_load(cluster, ggplot2)
pacman::p_load(car, caret, corrplot, data.table, dplyr, forcats, funModeling, mltools, randomForest, tidyverse)

# pré-processamento
# carregar a base de dados

face   <- read.csv2('https://raw.githubusercontent.com/hugoavmedeiros/cd_com_r/master/bases_tratadas/facebook_2021.csv', stringsAsFactors = T)  [ , 4 : 12]

# Agrupamento com kmeans
cls <- kmeans(x = face, centers = 4) # aprendizagem ns
face$cluster <- as.factor(cls$cluster) # passamos os clusters para a base original
head(face)

# setar semente aleatória
set.seed(1)

faceRF <- read.csv2('https://raw.githubusercontent.com/hugoavmedeiros/cd_com_r/master/bases_tratadas/facebook_2021.csv', stringsAsFactors = T)

# Treino e Teste: Pré-processamento da segunda base para RF
particaoBASE_face = createDataPartition(1:nrow(faceRF), p=.7) # cria a partição 70-30
treinoBASE_face = faceRF[particaoBASE_face$Resample1, ] # treino
testeBASE_face  = faceRF[-particaoBASE_face$Resample1, ] # - treino = teste

#str(faceRF)

padroniza <- function(x) {
  x <- (x - min(x)) / (max(x) - min(x))
  return(x)
}

```


### Face_Kmeans - Serão demonstrados o plot dos clusters


```{r face_kmeans}

ggplot() +
  geom_point(data = face, 
             mapping = aes(x = num_comments, 
                           y = num_shares, 
                           colour = cluster)) +
  geom_point(mapping = aes_string(x = cls$centers[, "num_comments"], 
                                  y = cls$centers[, "num_shares"]),
             color = "red", size = 4) +
  geom_text(mapping = aes_string(x = cls$centers[, "num_comments"], 
                                 y = cls$centers[, "num_shares"],
                                 label = 1:4),
            color = "black", size = 4) +
  theme_light()


```


***

Descrição : Em analise dos números de comentários, temos Com maior indíce : Video e Fotos 

Descrição : Em analise dos números de Likes, temos Com maior indíce : Foto e Vídeo



### RandomForest - Post sob a Base_face_RF    

```{r Face_RF}

BASE_face_RF = randomForest(treinoBASE_face[ , c(4,5,6,7,8,9,10,11,12)], treinoBASE_face[ ,2], ntree = 100, keep.forest=T, keep.inbag = TRUE, importance=T) # floresta aleatória

#plot(BASE_face_RF)

#varImp(BASE_face_RF, scale = T) # importância de cada variável
varImpPlot(BASE_face_RF, type=2) # importância de cada variável


#para suprimir , echo=FALSE, warning=FALSE
# AED para randomForest

#status(faceRF) # explorar a qualidade das variáveis
#freq(faceRF) # explorar os fatores
plot_num(faceRF) # exploração das variáveis numéricas
#profiling_num(faceRF) # estatísticas das variáveis numéricas



```

***
Descrição : Em analise dos números de comentários, temos Com menor indíce : link e Status 

Descrição : Em analise dos números de Likes, temos Com menor indíce : link e Status 

Observação : Temos a tendência de melhoramento dos link para não termos dislike.
